【裁判字號】    90,易,842
【裁判日期】    901213
【裁判案由】    竊盜
【裁判全文】
臺灣嘉義地方法院刑事判決                            九十年度易字第八四二號
    公  訴  人  臺灣嘉義地方法院檢察署檢察官
    被      告  寅○○
右列被告因竊盜等案件，經檢察官提起公訴（九十年度偵字第五四九二號）及移送併
辦（九十年度偵字第七四三五號），本院判決如左：
    主  文
寅○○連續踰越安全設備於夜間侵入住宅竊盜，累犯，處有期徒刑貳年陸月。
扣案之手電筒壹支、棉質手套壹付及口罩壹個，均沒收。
    事  實
一、寅○○前因妨害自由案件，經臺灣嘉義地方法院判處有期徒刑三月，如易科罰金
    ，以三百元折算一日確定，於民國八十九年十月十六日執行完畢。詎其仍不知悔
    改，復意圖為自己不法之所有，並基於竊盜之概括犯意，連續於如附表所示之時
    間、地點，攜帶手電筒，戴手套及口罩，以如附表所示之方法，竊取如附表所示
    被害人之財物。其後復承前開為自己不法所有之意圖，基於以不正方法由自動提
    款機取得他人存款之故意，持其前於附表編號八所示時、地竊得之未○○嘉義市
    農會金融卡，於九十年八月二十二日凌晨零時五十八分十八秒、同日凌晨零時五
    十九分及同日凌晨一時零分二十九秒，在嘉義市○○○路五二六號「全買大賣場
    」前之玉山銀行提款機，冒充係合法持卡人未○○，依所竊得密碼通知單所載密
    碼輸入密碼，以此不正方法接續三次由自動付款設備即上開自動提款機取得未○○之存款新台幣（下同）二萬元、二萬元、五千三百元，共計四萬五千三百元，
    嗣同日凌晨一時三分許，於上揭自動提款機欲另以所竊得未○○之台灣銀行金融
    卡提款之際，為警當場查獲，並扣得手電筒一支、棉質手套一副、口罩一個。
二、案經嘉義市警察局第一分局報請臺灣嘉義地方法院檢察署檢察官偵查起訴及該署
    檢察官移送併辦。
    理  由
一、訊據被告對於右揭犯行，供承不諱，核與被害人巳○○、辛○○、己○○、壬○○、庚○○、戊○○、甲○○、子○○、乙○○、丙○○、邱周秀、丑○○、癸○○、辰○○、卯○○、申○○、未○○、午○○指訴之情節相符，並有手電筒
    、棉質手套、口罩等作案工具扣案及被害報告十六紙、玉山銀行自動櫃員機交易
明細表四張、與贓物認領保管書六紙附於警卷可資佐憑，事證明確，被告犯行，
    洵堪認定。
二、按刑法第三百二十一條第一項項第二款之「門扇」專指門戶而言，而所謂「其他
    安全設備」，指門扇牆垣以外，依通常觀念足認防盜之一切設備而言，如門鎖、
    窗戶、房間門或通往陽臺之門亦屬之。被告於附表所示之時、地利用附表所示被
    害人住宅一樓窗戶未關之際，踰越窗戶進入附表所示之被害人住宅內行竊，使他
    人之窗戶失其防閑作用，亦應屬踰越其他安全設備而入內行竊，是核被告所為係
    犯刑法第三百二十一條第一項第一款夜間侵入住宅竊盜罪、同條項第二款踰越門
    扇竊盜罪及同法第三百三十九條之二第一項之罪。又按刑法第三百二十一條所列
    各款為竊盜之加重要件，如犯竊盜罪兼具數款加重情形時，其竊盜行為仍僅有一
    個，僅成立一罪（最高法院六十九年台上字第三九四五號盼例意旨參照），本件
    公訴人雖漏未斟酌被告係以踰越窗戶之方式於夜間侵入如附表所示被害人住宅行
    竊，而僅論被告夜間侵入住宅竊盜之罪，惟被告如附表所示之竊盜行為既經起訴
    ，依據上開說明，刑法第三百二十一條所列各款僅為竊盜罪之加重要件，則被告
    踰越安全設備竊盜之部分，雖未據公訴人於起訴書載明，惟此既僅為被告如附表
    所示之竊盜行為之加重要件，仍應為起訴效力所及，本院自得加以審理。又被告
    先後多次踰越安全設備夜間侵入住宅竊盜之犯行，時間緊接，所犯構成要件相同
    ，顯係基於概括之犯意為之，為連續犯，應論以一罪，並加重其刑。另被告如附
    表編號五所示之犯行，雖尚未據公訴人起訴及移送併辦，惟此部分既與經起訴論
    罪之如附表編號一、二、四、六、七、八所示之加重竊盜犯行間，具有連續犯之
    裁判上一罪關係，本院自得加以審理。至公訴人雖又認被告持其所竊得之被害人
    未○○嘉義市農會提款卡前去玉山銀行自動提款機提款三次，得款四萬五千三百
    元之犯行，應成立刑法第三百三十九條之二第一項之連續犯，惟查被告係分別於
    九十年八月二十二日凌晨零時五十八分十八秒、零時五十九分及一時零分二十九
    秒提款二萬元、二萬元與五千三百元，此有玉山銀行自動櫃員機交易明細表三張
    附於警卷可憑，被告先後三次提款行為，時間密接，前後相距未及三分鐘，且所
    侵害之被害人財產法益同一，應為接續犯，公訴人對此尚有誤會，附此說明。此
    外，被告所犯如附表所示之連續踰越安全設備夜間侵入住宅竊盜罪與刑法第三百
    三十九條之二第一項之罪間，有方法結果之牽連關係，為牽連犯，應依刑法第五
    十五條之規定，從一重之連續加重竊盜罪處斷。再查被告前因妨害自由案件，經
    臺灣嘉義地方法院判處有期徒刑三月，如易科罰金，以三百元折算一日確定，於
    八十九年十月十六日執行完畢，此有臺灣嘉義地方法院檢察署刑案資料查註紀錄
    表、臺灣高等法院被告全國前案紀錄表各一份在卷可按，其受有期徒刑之執行完
    畢，五年以內再犯本件有期徒刑以上之罪，為累犯，應依刑法第四十七規定，遞
    加重其刑。爰審酌被告為圖一己之私利，任意侵入民宅行竊，對被害人之居住安
    全、財產、心理傷害甚巨，其自八十九年起至九十年止，涉犯妨害自由、竊盜及
    公共危險等罪，有多次前科，素行非佳，其智識程度，及其犯罪後坦承犯行等一
    切情狀，判處如主文所示之刑，以示懲儆。公訴人雖請求判處被告有期徒刑一年
    二月，惟本院審酌被告正值壯年，卻不思以正途謀生，且其前甫於九十年五月四
    日竊盜罪經臺灣桃園地方法院判處有期徒刑七月（尚未執行），有臺灣高等法院
    被告全國前案紀錄表一份在卷可按，其經上開判決後，於不及一個月之時間，即
    又開始犯本竊盜罪，顯然其未具悔意，公訴人請求量處有期徒刑一年二月，似嫌
    過輕，爰量處如主文所示之刑，併此敘明。至扣押之手電筒一支、棉質手套一付
    、及口罩一個，係被告所有供其行竊所用之物，此業據被告供承在卷，爰依刑法
    第三十八條第一項第二款宣告沒收。
據上論斷，應依刑事訴訟法第二百九十九條第一項前段，第五十六條、第三百二十一
條第一項第一款、第二款、第三百三十九條之二第一項、第五十五條、第四十七條、
第三十八條第一項第二款，判決如主文。
本案經檢察官朱介斌到庭執行職務
中      華      民      國    九十      年     十二     月     十三     日
                             臺灣嘉義地方法院刑事第一庭
                                 法  官  林坤志
右正本證明與原本無異。
如不服本判決，應於判決送達後十日內，向本院提出上訴狀。
中     華      民      國     九十      年     十二     月     十三     日
                                 書記官李子英
附  錄：
刑法第三百二十一條第一項第一款、第二款：
犯竊盜罪而有左列情形之一者，處六月以上五年以下有期徒刑：
第一款：於夜間侵入住宅或有人居住之建築物、船艦或隱匿其內而
          犯之者。
第二款：毀越門扇、牆垣或其他安全設備而犯之者。
刑法第三百三十九條之二第一項：
意圖為自己或第三人不法之所有，以不正方法由自動付款設備取得他人之物者，處三
年以下有期徒刑、拘役或一萬元以下罰金。
附  表
┌──┬────┬──────┬──────┬────┬─────────┐
│編號│犯罪時間│ 犯罪地點   │ 犯 罪 態 樣│被 害 人│   竊 得 財 物    │
├──┼────┼──────┼──────┼────┼─────────┤
│ 一 │九十年五│嘉義縣水上鄉│於夜間踰越被│巳○○  │巳○○遭竊手機一支│
│    │月十五日│國姓村三界埔│害人住宅之窗│        │、信用卡六張、金融│
│    │凌晨三時│一○四之一○│戶，侵入被害│        │卡一張、現金一萬一│
│    │許      │號          │人住宅行竊  │        │千元。            │
│    │        │            │            │辛○○  │辛○○遭竊金融卡一│
│    │        │            │            │        │張、駕照二張、行動│
│    │        │            │            │        │電話一支、現金五千│
│    │        │            │            │        │五百元。          │
│    │        │            │            │己○○  │己○○遭竊身份證一│
│    │        │            │            │        │張、機車駕照一張、│
│    │        │            │            │        │現金四千元、信用卡│
│    │        │            │            │        │二張、郵局提款卡一│
│    │        │            │            │        │張。              │
│    │        │            │            │壬○○  │壬○○遭竊行動電話│
│    │        │            │            │        │一支、現金二千元。│
│    │        │            │            │庚○○  │庚○○遭竊行動電話│
│    │        │            │            │        │一支、現金一千五百│
│    │        │            │            │        │元。              │
│    │        │            │            │戊○○  │戊○○遭竊現金四千│
│    │        │            │            │        │元。              │
├──┼────┼──────┼──────┼────┼─────────┤
│ 二 │九十年七│嘉義縣竹崎鄉│   同上     │甲○○  │銀幣二四枚、人民幣│
│    │月六日凌│灣橋村五間厝│            │        │六枚、美金紙幣一張│
│    │晨零時許│二八一號    │            │        │、港幣一枚、手錶一│
│    │        │            │            │        │支、水晶一個      │
├──┼────┼──────┼──────┼────┼─────────┤
│ 三 │九十年七│嘉義市東區學│   同上     │子○○  │子○○遭竊現金一千│
│    │月八日凌│府路一三五巷│            │        │五百元、彰化銀行提│
│    │晨二時許│四八號      │            │        │款卡一張、郵局提款│
│    │        │            │            │        │卡一張。          │
│    │        │            │            │乙○○  │乙○○遭竊現金一千│
│    │        │            │            │        │元、宏碁牌行動電話│
│    │        │            │            │        │一支。            │
│    │        │            │       │丙○○  │丙○○遭竊易利信牌│
│    │        │            │            │        │行動電話一支。    │
│    │        │            │            │        │                  │
├──┼────┼──────┼──────┼────┼─────────┤
│ 四 │九十年八│嘉義市東區興│    同上    │丁○○○│手機一支、二百元  │
│    │月六日凌│安街六○號  │            │        │                  │
│    │晨三時許│            │            │        │                  │
├──┼────┼──────┼──────┼────┼─────────┤
│ 五 │九十年八│雲林縣虎尾鎮│    同上    │丑○○  │現金二萬餘元      │
│    │月十五日│中山路一一巷│            │        │                  │
│    │凌晨    │二弄十號    │            │        │                  │
├──┼────┼──────┼──────┼────┼─────────┤
│ 六 │九十年八│嘉義市○○街│    同上    │癸○○  │皮包一只（內含現金│
│    │月十六日│二○三巷二○│            │       │一千餘元、金融卡四│
│    │凌晨二時│弄八號      │            │        │張、信用卡六張、存│
│    │三十分許│            │            │        │款簿四本、珍珠項鍊│
│    │        │            │            │        │一條、身分證、健保│
│    │        │            │            │        │卡、美容執照各一張│
│    │        │            │            │        │）                │
├──┼────┼──────┼──────┼────┼─────────┤
│ 七 │九十年八│嘉義縣民雄鄉│   同上     │辰○○  │辰○○遭竊身分證一│
│    │月十八日│松山村松子腳│            │        │張、健保卡一張、金│
│    │凌晨三時│三三之一五號│            │        │融卡二張、手機一支│
│    │許      │            │            │        │現金四千元。      │
│    │        │            │            │卯○○  │卯○○遭竊現金四百│
│    │        │            │            │        │元。              │
├──┼────┼──────┼──────┼────┼─────────┤
│ 八 │九十年八│嘉義市○○路│   同上     │申○○  │申○○遭竊現金三百│
│    │月二十二│六一五巷八二│            │        │元、金融卡二張、手│
│    │日凌晨零│號          │            │        │機一支。          │
│    │時許    │            │            │未○○  │未○○遭竊金融卡二│
│    │        │            │            │        │張、信用卡一張、密│
│    │        │            │            │        │碼通知書二張。    │
│    │        │            │            │午○○  │午○○遭竊現金一千│
│    │        │            │            │        │三百七十元。      │
└──┴────┴──────┴──────┴────┴─────────┘


司法院資訊處製作；財團法人民間司法改革基金會備份。
